# 上市公司控股子公司的大股东与上市公司之间的交易是否属于关联交易？

提问人：菜籽子 时间：2014-12-28 00:26:58
上市公司A控股子公司B的75%股权，并将公司B纳为合并范围；外资公司C控制公司B的25%股权，并与公司B有共同的开发项目。上市公司A的60%以上营业收入来自与外资公司 C的交易，这种交易算不算关联交易呢？
个人认为属于关联交易，因为外资公司C属于其控股公司的大股东，应该与上市公司有共同利益。但是在关联交易相关规定，有没有将上市公司控股子公司的大股东界定为关联法人。
这到底该如何界定？算不算关联交易呢？为什么？

回答人：chenyiwei
“控股子公司的大股东”的概念是不可能存在的。就你所说的情况，B与C之间的交易肯定属于A的合并报表中的关联交易；A与C的交易，理论上不属于关联交易，因为A与C之间没有直接的控制、共同控制、重大影响的关系。但这种情况下A的独立性可能成问题，也存在A通过与B之间不公允的关联交易向C输送利益的可能性。